最　高　行　政　法　院　裁　定
                                      100年度裁字第687號
上  訴  人　台灣自來水股份有限公司第十二區管理處
代　表　人　蘇金龍
被 上訴 人　交通部
代　表　人　毛治國
上列當事人間公路法事件，上訴人對於中華民國99年12月31日臺
北高等行政法院99年度簡字第657號判決，提起上訴，本院裁定
如下：
　　主  文
上訴駁回。
上訴審訴訟費用由上訴人負擔。
　　理  由
一、按對於適用簡易程序之裁判提起上訴，須經本院許可。前項
    許可，以訴訟事件所涉及之法律見解具有原則性者為限，行
    政訴訟法第235條定有明文。所謂法律見解具有原則性，係
    指該訴訟事件所涉及之法律問題意義重大，而有加以闡釋之
    必要而言。
二、本件上訴人對於高等行政法院適用簡易程序所為之判決，提
    起上訴，主張：（一）上訴人於搶修之前已報備獲得同意，
    雖事後未及時補正相關資料手續，但公路法並無「未於期限
    內補正許可」即屬「視同擅挖論處」之規定，當然不得因未
    於期限內補正許可程序，即認屬公路法第72條第1項之情形
    ，且被上訴人亦無定期催告改善、促上訴人及時提出補正程
    序，其即逕行裁處，難謂符合司法院釋字第402號解釋之意
    旨。又被上訴人於上訴人補提手續後，始行裁罰，亦有違反
    行政程序法第8條之要求。（二）交通部公路總局受理挖掘
    公路作業程序手冊之性質為行政規則，非法律或自治條例甚
    明，基於處罰法定主義之要求，行政規則自不能作為處罰之
    依據，惟原審判決逕認系爭處分合法，顯有違行政罰法第4
    條之規定及司法院釋字第619號、第638號解釋。（三）被上
    訴人所為裁罰合計6萬元，其對受薪階級之承辦人員已影響
    其生計及財產權保障，惟原審判決曲解大法官會議解釋之精
    神，實屬不當。（四）被上訴人援引桃園縣道路挖掘管理自
    治條例，惟本案挖掘地點係於新北市境內，被上訴人實屬謬
    誤；又各自治單位所制定之自治條例，其適用範圍係遵循屬
    地原則，自不及於新北市境內，何來「形成法律競合」之情
    形，原審判決顯有違背法令等語。惟原判決係認台北市、高
    雄市、臺北縣（已改制為新北市○○○○○○○道路挖掘管
    理自治條例」相關規定，行之有年，已形成法規範之確信，
    因而優○○○市區道路條例」予以適用，並無違法律保留原
    則及授權明確性原則等情，上訴人所引司法院解釋，其處罰
    之依據均為行政命令或行政規則，與本件係適用自治條例之
    情形不同，自不能比附援引。經核其所陳上述理由，並無所
    涉及之法律見解具有原則性之情事。上訴人提起上訴，依首
    開規定及說明，不應許可，其上訴難謂合法，應予駁回。
三、據上論結，本件上訴為不合法。依行政訴訟法第249條第1項
    前段、第104條、民事訴訟法第95條、第78條，裁定如主文
    。
中　　華　　民　　國　　100　 年　　3　　 月　　17　　日
                    最高行政法院第一庭
                        審判長法官　鍾　耀　光
                              法官　楊  惠  欽
                              法官　黃　淑　玲
                              法官　鄭　小　康
                              法官　林　樹　埔

以  上  正  本  證  明  與  原  本  無  異
中　　華　　民　　國　　100　 年　　3　　 月　　17　　日
　　　　　　　　　　　　　　　書記官　張  雅  琴